【裁判字號】    97,裁,3712
【裁判日期】    970724
【裁判案由】    營業稅
【裁判全文】
最  高  行  政  法  院  裁  定
                                      97年度裁字第3712號
上  訴  人  皇盛農產物股份有限公司
代  表  人  甲○○
訴訟代理人  潘正芬  律師
            陳修君  律師
被 上訴 人  財政部臺灣省南區國稅局
代  表  人  邱政茂
上列當事人間營業稅事件，上訴人對於中華民國97年4月2日高雄
高等行政法院95年度訴字第486號判決，提起上訴，本院裁定如
下：
    主  文
上訴駁回。
上訴審訴訟費用由上訴人負擔。
    理  由
一、按對於高等行政法院判決之上訴，非以其違背法令為理由，
    不得為之，行政訴訟法第242條定有明文。依同法第243條第
    1項規定，判決不適用法規或適用不當者，為違背法令；而
    判決有同條第2項所列各款情形之一者，為當然違背法令。
    是當事人對於高等行政法院判決上訴，如依行政訴訟法第24
    3條第1項規定，以高等行政法院判決有不適用法規或適用不
    當為理由時，其上訴狀或理由書應有具體之指摘，並揭示該
    法規之條項或其內容；若係成文法以外之法則，應揭示該法
    則之旨趣；倘為司法院解釋或本院之判例，則應揭示該判解
    之字號或其內容。如以行政訴訟法第243條第2項所列各款情
    形為理由時，其上訴狀或理由書，應揭示合於該條項各款之
    事實。上訴狀或理由書如未依此項方法表明者，即難認為已
    對高等行政法院判決之違背法令有具體之指摘，其上訴自難
    認為合法。
二、上訴人所組設之屏東縣九如鄉果菜市場（下稱九如果菜市場
    ），涉嫌自民國81年11月至12月間收取管理費收入金額合計
    新臺幣（下同）604萬6,688元，減除同期間自行申報銷售額
    99萬4,092元，其餘505萬2,596元未依規定開立統一發票並
    申報銷售額繳納營業稅，違反行為時營業稅法（下稱營業稅
    法）第32條及第35條規定，經法務部調查局屏東縣調查站（
    下稱屏東縣調查站）依據檢舉資料查獲，移由屏東縣稅捐稽
    徵處（下稱屏東縣稅捐處）查證屬實並審理違章成立，除追
    繳稅款24萬0,600元外，並依同法第51條第3款規定，按所漏
    稅額處5倍之罰鍰120萬3,000元（計至百元止）。上訴人申
    經復查，獲變更核定補徵營業稅23萬8,233元及處5倍之罰鍰
    119萬1,100元（計至百元止）；上訴人仍表不服，訴經臺灣
    省政府88年3月25日88府訴3字第149153號訴願決定，將原處
    分撤銷。惟屏東縣稅捐處重核結果仍維持原核定。上訴人猶
    不服，又因營業稅自88年7月1日起改制為國稅，遂向財政部
    提起訴願，經財政部92年3月17日台財訴字第0900036194號
    訴願決定，再將原處分（復查決定）撤銷。嗣營業稅業務自
    92年1月1日起由被上訴人承受，被上訴人重核復查決定，仍
    維持原核定及罰鍰處分。上訴人不服提起訴願，經財政部93
    年2月11日台財訴字第0920055875號訴願決定將原處分（復
    查決定）撤銷，囑被上訴人另為處分，被上訴人重核結果，
    維持原核定及變更罰鍰金額為71萬4,600元。上訴人不服，
    循序提起本件行政訴訟。案經原審駁回其訴。上訴人對於高
    等行政法院判決上訴，雖以該判決違背法令為由，惟核其上
    訴理由，無非係就原審取捨證據、認定事實之職權行使，指
    摘其為不當，或係以其一己對法律規定之誤解，任意指摘原
    審駁斥其主張之理由為不當，而未具體表明原判決所適用之
    法規確有如何違背法令之處，或有如何違背司法院解釋及本
    院判例，及有如何合於行政訴訟法第243條第2項所列各款之
    情形，難認為已對原判決之違背法令有具體之指摘。依首揭
    說明，其上訴自不合法，應予駁回。依首開規定及說明，應
    認其上訴為不合法。
三、據上論結，本件上訴為不合法，依行政訴訟法第249條第1項
    前段、第104條、民事訴訟法第95條、第78條，裁定如主文
    。
中    華    民    國    97    年    7     月    24    日
                    最高行政法院第二庭
                        審判長法官  高  啟  燦
                              法官  林  茂  權
                              法官  黃  合  文
                              法官  廖  宏  明
                              法官  楊  惠  欽
以  上  正  本  證  明  與  原  本  無  異
中    華    民    國    97    年    7     月    24    日
                              書記官  彭  秀  玲


司法院資訊處製作；財團法人民間司法改革基金會備份。
